【裁判字號】    98,訴,2772
【裁判日期】    981016
【裁判案由】    毒品危害防制條例
【裁判全文】
臺灣板橋地方法院刑事判決              98年度訴字第2772號
公  訴  人  臺灣板橋地方法院檢察署檢察官
被      告  甲○○
                    （另案於臺灣臺北監獄臺北分監執行中）
上列被告因違反毒品危害防制條例案件，經檢察官提起公訴（98
年度毒偵字第4526號），被告於本院準備程序中就被訴事實均為
有罪之陳述，經詢問當事人意見，合議庭裁定由受命法官依簡式
審判程序獨任審理，本院判決如下：
    主  文
甲○○施用第一級毒品，處有期徒刑捌月。又施用第二級毒品，
處有期徒刑肆月。應執行有期徒刑拾壹月。
    事  實
一、甲○○前因施用毒品案件，經本院裁定送觀察、勒戒後，認
    無繼續施用毒品之傾向，於民國96年1 月25日執行完畢釋放
    。詎仍不知悔改，於觀察、勒戒執行完畢釋放後5 年內，復
    基於施用第一級毒品海洛因及第二級毒品甲基安非他命之犯
    意，於98年6 月21日19時許回溯26小時內之某時，在臺北縣
    板橋市某友人住處內，以摻於香菸中吸食之方式，施用第一
    級毒品海洛因1 次；另於98年6 月21日下午某時，在臺北縣
    板橋市○○路○ 段239 號14樓之2 友人租屋處，以置於玻璃
    球吸食器內燒烤後吸食煙霧之方式，施用第二級毒品甲基安
    非他命1 次。嗣於98年6 月21日19時許，在臺北縣板橋市○
    ○路○ 段239 號14樓之2 為警查獲。
二、案經臺北縣政府警察局板橋分局報請臺灣板橋地方法院檢察
    署檢察官偵查起訴。
    理  由
一、按本件被告甲○○所犯均係死刑、無期徒刑、最輕本刑為3
    年以上有期徒刑以外之罪，其於準備程序就前揭被訴事實均
    為有罪之陳述，經受命法官告知簡式審判程序之旨，並聽取
    其與公訴人之意見後，本院認無不得或不宜改依簡式審判程
    序進行之情形，爰依刑事訴訟法第273 條之1 第1 項規定，
    裁定本件由受命法官獨任進行簡式審判程序，合先敘明。
二、上揭事實，業據被告於本院審理時坦承不諱，核與證人程肯
    尉、林依璇於警詢時證述之情節相符，且被告於上開時、地
    經警查獲後採尿送驗，檢驗結果呈嗎啡、甲基安非他命陽性
    反應，此有台灣檢驗科技股份有限公司98年7 月7 日編號UL
    /2009/60737 號濫用藥物檢驗報告、臺北縣政府警察局板橋
    分局信義派出所偵辦毒品案件被移送人姓名及代碼對照表各
    1 份在卷可憑，足認被告之自白與事實相符，本件事證明確
    ，被告犯行洵堪認定。
三、按海洛因、甲基安非他命分別為毒品危害防制條例第2 條第
    2 項第1 款、第2 款所稱之第一、二級毒品，不得施用、持
    有。次按，犯毒品危害防制條例第10條施用第一級、第二級
    毒品之罪者，檢察官應聲請法院裁定，令被告入勒戒處所觀
    察、勒戒，經觀察、勒戒後，檢察官依據勒戒處所之陳報，
    認受觀察、勒戒人無繼續施用毒品傾向者，應即釋放，並為
    不起訴之處分；認受觀察、勒戒人有繼續施用毒品之傾向者
    ，檢察官應聲請法院裁定令入戒治處所強制戒治，其期間為
    6 個月以上，至無繼續強制戒治之必要為止，但最長不得逾
    1 年，強制戒治期滿，應即釋放，由檢察官為不起訴之處分
    。觀察、勒戒或強制戒治執行完畢釋放後，5 年內再犯第10
    條之罪者，應依一般刑事訴訟程序予以起訴論罪科刑，此觀
    諸毒品危害防制條例第20條第1 項、第2 項、第23條第1 項
    、第2 項規定自明。被告既有如犯罪事實欄所示觀察、勒戒
    之前科，有臺灣高等法院被告前案紀錄表1 份在卷可考，其
    於觀察、勒戒執行完畢釋放後5 年內，再犯本件施用毒品案
    件，依前述規定自應予以起訴論罪科刑。是核被告所為，係
    犯毒品危害防制條例第10條第1 項、第2 項之施用第一、二
    級毒品罪。其持有第一、二級毒品之低度行為，應分別為施
    用第一、二級毒品之高度行為所吸收，不另論罪。被告所犯
    上開2 罪間，犯意各別，罪名不同，應分論併罰。爰審酌被
    告除上開觀察、勒戒之前科外，復曾於97年間因施用第一、
    二級毒品案件，經本院以97年度訴字第3570號判處有期徒刑
    7 月、4 月，合併定應執行刑為有期徒刑9 月確定，現仍執
    行中（未構成累犯），有上開前案紀錄表在卷可參，其於觀
    察、勒戒及論罪科刑後，仍未能戒絕毒癮，顯見戒絕毒癮之
    意念非堅，惟念其於犯罪後坦承犯行，態度良好，且施用毒
    品行為，乃屬對自身健康之戕害行為，及其犯罪動機、目的
    、手段等一切情狀，分別量處如主文所示之刑，並定應執行
    之刑，以資懲儆。至警方於查獲本案時，固一併扣得甲基安
    非他命吸食器4 支，惟被告否認該4 支吸食器為其所有，卷
    內亦無證據證明該等吸食器確為被告所有，爰不予宣告沒收
    ，附此敘明。
據上論斷，應依刑事訴訟法第273 條之1 第1 項、第284 條之1
、第299 條第1 項前段，毒品危害防制條例第10條第1 項、第2
項，刑法第11條前段、第51條第5 款，判決如主文。
本案經檢察官王家春到庭執行職務。
中    華    民    國    98    年    10    月    16    日
                  刑事第十八庭  法  官  楊筑婷
上列正本證明與原本無異。
如不服本判決，應於判決送達後10日內敘明上訴理由，向本院提
出上訴狀 (應附繕本)，上訴於臺灣高等法院。其未敘述上訴理
由者，應於上訴期間屆滿後20日內向本院補提理由書「切勿逕送
上級法院」。
                                書記官  林怡君
中    華    民    國    98    年    10    月    16    日
附錄本判決之論罪法條：
毒品危害防制條例第10條
施用第一級毒品者，處6 月以上5 年以下有期徒刑。
施用第二級毒品者，處3 年以下有期徒刑。


司法院資訊處製作；財團法人民間司法改革基金會備份。
